【裁判字號】    98,易,629
【裁判日期】    980904
【裁判案由】    詐欺
【裁判全文】
臺灣桃園地方法院刑事判決               98年度易字第629號
公  訴  人  臺灣桃園地方法院檢察署檢察官
被      告  甲○○
                    弄16號
選任辯護人  洪榮彬律師
            吳尚昆律師
            李怡卿律師
上列被告因詐欺案件，經檢察官聲請簡易判決處刑（95年度偵字
第20621 號），本院認不宜以簡易處刑，改依通常程序審理，判
決如下：
    主  文
甲○○連續意圖為自己不法之所有，以詐術使人將本人之物交付
，處有期徒刑壹年陸月，減為有期徒刑玖月。
    事  實
一、緣張世孟與乙○○共同合資設立址設桃園縣桃園市○○街61
    巷1 之1 號2 樓「北海資融租賃有限公司」（下稱北海公司
    ），經營人力派遣等業務，由乙○○擔任該公司名義負責人
    ，張世孟擔任總經理。而甲○○則擔任「金龍國際企業有限
    公司」（下稱金龍公司）總經理一職，於民國94年底，甲○
    ○透過友人介紹結識張世孟，嗣以金龍公司名義委請北海公
    司代為人力派遣而有業務往來，詎甲○○明知其財務已經困
    窘，已無支付能力，為能順利借得資金支應，竟意圖為自己
    不法之所有，並基於概括犯意，自94年12月28日起至95年2
    月間止，均至北海公司上址營業處所，向張世孟佯稱金龍公
    司係製作高級辦公桌椅需要資金週轉、或以公司急須支付材
    料費、軋票款等事由，向張世孟調借款項，並均持同面額由
    甲○○本人簽發之本票或借據供作擔保，或持同面額他人簽
    發之支票（即客票）調借同面額之款項，復保證屆期會返還
    借款且客票票載日期會存入足額票款供兌領之方式取信張世
    孟，致張世孟誤信甲○○之金龍公司有足夠資力償還所調借
    之金額，而陷於錯誤，經徵得乙○○之同意後，陸續交付以
    北海公司名義簽發之支票或北海公司所有之資金借貸予甲○
    ○共計新臺幣（下同）708 萬5 千元（甲○○向北海公司調
    借之日期、金額、持供擔保之本票、客票、借據等內容均詳
    如附表所示），嗣甲○○屆期均未返還借款且所提出調借之
    客票嗣後均遭退票不獲兌現，甲○○亦避不見面，張世孟追
    討無著，始知悉受騙，再告知北海公司負責人乙○○，由乙
    ○○提出告訴。
二、案經北海公司代理人乙○○訴由臺灣桃園地方法院檢察署檢
    察官偵查後聲請以簡易判決處刑。
    理  由
壹、程序部分：
  (一)按檢察官聲請以簡易判決處刑之案件，經法院認有刑事訴訟
    法第451 條之1 第4 項但書所定之情形者，應適用通常程序
    審判之，刑事訴訟法第452 條定有明文。本件經檢察官聲請
    簡易判決處刑，經本院合議庭認合於刑事訴訟法第451 條之
    1 第4 項但書第1 款之情形，應改依通常程序審理。
  (二)證據能力部分：按本件認定事實所引用之卷內其餘卷證資料
    ，並無證據證明係公務員違背法定程序所取得，被告及其選
    任辯護人於審判程序中復未於言詞辯論終結前表示異議，且
    卷內之文書證據，亦無刑事訴訟法第159 條之4 之顯有不可
    信之情況與不得作為證據之情形，則依刑事訴訟法第159 條
    之5 之規定，本件認定事實所引用之所有文書證據，均有證
    據能力。次按證人、鑑定人依法應具結而未具結者，其證言
    或鑑定意見，不得作為證據；又被告以外之人於審判外之言
    詞或書面陳述，除法律有規定者外，不得作為證據，刑事訴
    訟法第15 8條之3 、第159 條第1 項分別定有明文。查告訴
    代表人乙○○及證人張世孟於偵訊時之指訴，對於被告而言
    ，係立於證人之地位，其等於檢察官偵訊時均未踐行具結程
    序，所為陳述應無證據能力，均不得作為本案認定被告有罪
    之依據，合先敘明。
貳、實體部分：
一、訊據被告甲○○固坦認除借據所書立之3 百萬元之外，確有
    向張世孟調借如附表所示之款項，並交付如附表所示之本票
    、支票及簽立借據予張世孟收執等事實不諱，惟矢口否認有
    何詐欺之犯行，辯稱：伊總共跟張世孟借4 百萬元，就是本
    票及客票部分，已還了1 百萬元，剩3 百萬元，伊有跟張世
    孟講要慢慢還，但他說不行，伊沒有辦法還，就被逼簽3 百
    萬元之借據及本票，當時是95年5 月底左右，非上面簽的2
    月，並未另外向張世孟調借3 百萬元，伊因被吳登柱倒帳才
    無法還款，並沒有詐欺之意云云。經查：
  (一)被告甲○○原擔任金龍公司總經理一職，於94年底，甲○○
    透過友人介紹結識張世孟，嗣以金龍公司名義委請北海公司
    代為人力派遣而有業務往來，詎甲○○明知其財務已經困窘
    ，已無支付能力，為能順利借得資金支應，竟意圖為自己不
    法之所有，並基於概括犯意，自94年12月28日起至95年2 月
    29日止，均至北海公司上址營業處所，向張世孟佯稱金龍公
    司係製作高級辦公桌椅需要資金週轉、或以公司急須支付材
    料費、軋票款等事由，向張世孟調借款項，並均持同面額由
    甲○○本人簽發之本票或借據供作擔保，或持同面額他人簽
    發之支票調借同面額之款項，復保證屆期會返還借款且客票
    票載日期會存入足額票款供兌領之方式取信張世孟，致張世
    孟誤信甲○○之金龍公司有足夠資力償還所調借之金額，而
    陷於錯誤，經徵得乙○○之同意後，陸續交付以北海公司名
    義簽發之支票或北海公司所有之資金借貸予甲○○共計708
    萬5 千元，嗣前述所調借之款項屆期均未返還，而收取之客
    票亦均遭退票不獲兌現，被告則避不見面迄今等事實，分據
    證人即被害人張世孟、乙○○於本院審理時證述綦詳（見本
    院97年度桃簡緝字第3 號卷第45至48頁、第136 至138 頁）
    ，並有被告向張世孟調借現金時所提出之本票、借據、支票
    及退票理由單等件在卷可憑。被告復自承確有持如附表編號
    1 至15所示之本票及客票向張世孟調借如附表編號1 至15所
    示之金額等情不諱，至被告雖辯稱附表編號16所示3 百萬元
    之本票及借據，係用以擔保之前向張世孟調借未還之款項，
    並非另外借貸之資金云云，惟查，附表編號16所示之3 百萬
    元，係被告於95年1 、2 月間陸續向張世孟調借30萬元、40
    萬元、50萬元不等之金額，迨累積至3 百萬元時，始由被告
    簽立同面額之本票及借據供擔保一節，已經證人乙○○、張
    世孟證述詳確，復有該等本票及借據在卷為佐，再觀之系爭
    借據內容載明被告因金龍公司資金不足，向北海公司借用現
    金3 百萬元，被告願於95年6 月30日前全額還清等語句，完
    全隻字未提借據所指3 百萬元係指被告之前向張世孟調借未
    還之款項，則果有如被告所辯借據係用以擔保之前借貸之金
    額，且3 百萬元並非小額，衡情被告又豈會未在借據中特別
    註明該情以確保權益，而徒增日後誤會借據內容之可能，以
    被告當時年屆40餘歲，具備通常事理能力之成年人，對於此
    點實無從諉為不知，而況被告所指之前向張世孟調借未還之
    款項金額應為408 萬5 千元（即附表編號1 至15所示之金額
    ），亦顯與借據上所載之3 百萬元金額不符，益徵被告前揭
    所辯，洵屬卸責之虛詞，委無可採。
  (二)又被告除簽發本人名義之本票為擔保向張世孟借貸各1 百萬
    元、1 百萬元、50萬元外（即附表編號1 至3 所示之借款金
    額），另提出調借現金之客票，張數多達12張，金額總計15
    8 萬5 千元，嗣又陸續調借現金總計達3 百萬元，合計金額
    高達708 萬5 千元，佐以證人張世孟於審理時證稱：「被告
    從94年12月開始借，94年12月28日我開1 張發票日隔天的北
    海公司1 百萬元的票給他，然後發票日在95年1 月12日1張
    北海公司1 百萬元的票，第3 張發票日在95年1 月19日北海
    公司面額50萬元，都是現金票，這3 次借款約定還款日都是
    半年，所以他都有開相同面額、到期日是半年後的本票各1
    張給我做擔保，他也有拿一些客票跟我換現金，這個部分總
    共借他158 萬5 千元，總共有12張客票，每次借他與客票面
    額相同的款項，都是拿北海公司的現金借他，這些票都是在
    95年1 、2 月間陸續調借，以客票上發票日為還款日，還有
    95年1 、2 月間，被告還陸續跟我借30萬、40萬、50萬不等
    金額，等到累積3 百萬元的時候，再於95年6 月29日簽寫3
    百萬元的借據」等語（見桃簡緝字第3 號卷第137 頁），足
    認被告簽發如附表所示本票、借據、交付之客票予張世孟借
    貸之時間，係自94年12月28日起至95年2 月間止，短短2 個
    月而已，而被告甲○○既自承伊非金龍公司負責人，只是掛
    名總經理，沒有領薪水，也沒有分紅，只有跑業務，但公司
    沒有錢，所以沒有給伊薪水等節，基此，被告何以在短短2
    個月內即需借用金額高達7 百餘萬元之款項，其究竟有無資
    力如期返還款項，已甚屬可疑。再觀諸附表編號4 所示被告
    持以供擔保之支票發票人欣芃生物科技有限公司於94年11月
    28日經銀行列入拒絕往來戶；附表編號5 所示支票發票人吳
    登柱於95年3 月1 日經銀行列入拒絕往來戶；附表編號6 、
    8 所示支票發票人頡勁企業有限公司於94年12月9 日經銀行
    列入拒絕往來戶；附表編號7 所示支票發票人富締企業有限
    公司至94年10月6 日後即未再見有交易紀錄，並於94年12月
    30日即出現退票紀錄；附表編號9 所示支票發票人鑫鳳事業
    有限公司自94年9 月20日至同年12月12日即陸續出現退票紀
    錄；附表編號10所示支票發票人廣群事業有限公司於94年8
    月17日即已解散；附表編號11所示支票發票人至寶食品有限
    公司於94年12月2 日經銀行列入拒絕往來；附表編號12所示
    支票發票人許志守於94年10月14日經銀行列入拒絕往來戶；
    附表編號13、14所示支票發票人怡特國際有限公司於95年2
    月16日經銀行列入拒絕往來戶等各節，有卷附法務部- 票據
    信用資訊連結作業、廣群企業有限公司之基本資料查詢、臺
    灣銀行和平分行98年5 月25日和平營字第0980001818號函覆
    賴嵩潔支票存款帳戶之歷史明細查詢系統及經公告為拒絕往
    來戶清單、永豐商業銀行南崁分行98年6 月5 日永豐銀南崁
    分行（098） 字第00054 號函覆之至寶食品有限公司支票存
    款帳戶基本資料、開戶明細、拒絕往來資料、歷史資料查詢
    明細表、臺灣新光商業銀行股份有限公司98年6 月17日（97
    ）新光銀大墩字第98093 號函覆富締企業有限公司支存帳戶
    照會查詢、存摺往來明細表、存摺類往來明細表、支票存款
    對帳單、渣打國際商業銀行股份有限公司埔心分行98年5 月
    27日渣打商銀埔心字第09800092號函覆鑫鳳事業有限公司支
    票存款帳戶活期主檔查詢、存摺支存對帳單、支票存款結清
    拒往戶明細查詢、退票明細資料查詢、渣打國際商業銀行股
    份有限公司建國簡易型分行98年6 月3 日渣打商銀建國字第
    09800127號函覆之許志守支票存款開戶申請書、通知書、支
    票存款結清、拒往戶明細查詢、合作金庫商業銀行臺北分行
    98年6 月2 日合金台北存字第0980002290號函覆怡特國際有
    限公司票據事故查詢單及分戶交易明細表等件附卷可稽，另
    證人樊育惠於偵查時證稱：「甲○○有跟我借錢，因為那時
    候他說要開公司，他有跟我借個人票，..... 我的信用為了
    他破產；（提示支票號碼FC0000000 支票影本）這不是我開
    的支票，票是我的，我借給甲○○的，他開多少或是開給誰
    我都不知道，這張是我開的空白支票，為何沒有兌現我也不
    知道」等語（見偵字第20621 號卷第29至30頁），可知被告
    或係持已經銀行通知列入拒絕往來戶及已有多次退票紀錄債
    信紀錄不良之客票、或自行簽發其向附表編號15所示之樊育
    惠借用之支票，甚至係持早已於94年8 月17日解散，發票日
    卻記載95年3 月16日之廣群企業有限公司所簽發之支票，向
    張世孟調借現金，佐以證人張世孟於審理時證稱：「客票都
    是在95年1 、2 月間陸續調借，以客票上發票為還款日，但
    是被告都叫我不要軋進去，他會另外拿錢還我，所以我都沒
    有把他的票軋進去，但是屆期他也都沒有把錢還給我」等語
    （見桃簡緝字第3 號卷第137 頁），被告復坦認附表編號4
    、6 、7 、8 、9 、11、12、13、15所示客票上所載之金額
    均係由伊所填寫，是吳登柱的太太拿給伊，她叫伊寫多少金
    額伊就寫，吳太太有告訴伊這些票不要提示進去，最後伊拿
    給張世孟借錢等情在卷（見易字第629 號卷第10、11頁），
    更見被告明知其所持以向張世孟調借現金之客票均有無法屆
    期兌現之情形，姑不論被告持有如附表所示之客票原因為何
    ，然被告明知該等客票屆期均無法兌現，仍持交予不知情之
    張世孟調借現金，以僥倖之心圖謀利益，灼然甚明，益徵被
    告並無返還以客票調借之款項予張世孟之真意。綜上所陳，
    被告在短短2 個月期間，即陸續向張世孟調借金額高達7 百
    餘萬元，而其並未實際擔任金龍公司總經理一職，復未自金
    龍公司支領任何薪水或分紅，其本身已無資力足以還款，猶
    持已經銀行通知列入拒絕往來戶或有多次退票紀錄債信不良
    之客票，甚至係向他人借票自行簽發之支票、早已解散之公
    司所簽發之支票向張世孟調借現金，致張世孟所收執之客票
    均因存款不足遭退票，屆期無法還款後被告復由現住之桃園
    縣境避走高雄地區，致張世孟遍尋不著，無從求償，在在顯
    示其有為自己不法所有之意圖至明。
  (三)被告之選任辯護人雖為被告辯護稱：被告係因合夥人吳登柱
    倒帳致無法清償，並無詐欺意圖云云，惟如前所述，被告係
    於短短2 個月期間，即陸續向張世孟調借金額高達7 百餘萬
    元，然其並未實際擔任金龍公司總經理一職，復未自金龍公
    司支領任何薪水或分紅，其本身已無資力足以還款，猶持前
    述客觀上即可預見無法兌現之支票向不知情之張世孟調借現
    金，致張世孟收執之客票均因存款不足遭退票，其屆期無法
    還款復由現住之桃園縣境避走高雄地區，致張世孟遍尋不著
    無從求償，已足認被告有意圖為自己不法所有之意圖，是縱
    有如被告所指吳登柱倒帳之情，亦不足為其無不法所有之詐
    欺意圖之有利證據。
  (四)綜上論述，被告辯解核係卸責之詞，不足採信，本件事證明
    確，被告犯行，堪以認定，應依法論科。
二、按被告行為後，刑法業於94年2 月2 日修正公布，並於95年
    7 月1 日施行，而刑法第339 條第1 項之罪，法定刑為5 年
    以下有期徒刑、拘役或科或併科1 千元以下罰金，就法定罰
    金刑部分，依95年6 月14日修正公布，95年7 月1 日施行之
    刑法施行法第1 條之1 規定「中華民國94年1 月7 日刑法修
    正後，刑法分則編所定罰金之貨幣單位為新臺幣。94年1 月
    7 日刑法修正時，刑法分則編未修正之條文定有罰金刑者，
    自94年1 月7 日刑法修正施行後，就其所定數額提高為30倍
    。但72年6 月26日至94年1 月7 日新增或修正之條文，就其
    所定數額提高為3 倍」，經比較結果關於法定刑最高罰金部
    分，修正前後規定並無不同（新法以新臺幣為貨幣單位，修
    正施行後，就其所定數額提高為30倍，實際與行為時法罰金
    刑相同），不生法律變更比較問題，此部分應依法律一般適
    用原則逕依裁判時法即刑法施行法第1 條之1 第1 項、第2
    項前段之規定。又修正前刑法第33條第5 款原規定：「罰金
    ：1 元以上」，依罰金罰鍰提高標準條例第1 條前段規定提
    高10倍，及現行法規所定貨幣單位折算新台幣條例第2 條換
    算為新臺幣結果，為30元以上，而修正後則規定：「罰金：
    新臺幣1 千元以上，以百元計算之」，已將科處罰金之最低
    額提高至新臺幣1 千元以上，就法定刑最低罰金部分，修正
    後之規定顯非較有利於被告，故依現行即修正後刑法第2 條
    第1 項前段規定，此部分應適用修正前刑法第33條第5 款之
    規定。核被告甲○○所為，係犯刑法第339 條第1 項詐欺取
    財罪。又刑法第56條連續犯之規定，業於94年2 月2 日修正
    公布刪除，並於95年7 月1 日起施行如前述，此刪除雖非犯
    罪構成要件之變更，但顯已影響行為人刑罰之法律效果，自
    屬法律有變更，依修正後刑法第2 條第1 項前段規定，比較
    新、舊法結果，仍應適用較利於被告之行為時法律即舊法論
    以連續犯（參照最高法院95年第8 次刑事庭會議決議）。是
    被告多次詐欺取財犯行，時間緊接，方法相同，復觸犯構成
    要件相同之罪名，顯係基於概括犯意為之，應依修正前刑法
    第56條連續犯之規定以連續詐欺取財一罪論處，並依法加重
    其刑。爰審酌被告明知其財務狀況困窘，已無支付能力，猶
    以前述詐欺取財之手段，向告訴人公司詐得金額高達7 百餘
    萬元，造成告訴人之損害非輕，迄今亦仍未償還或與告訴人
    達成和解方案，併兼衡被告之智識程度、犯罪之動機、目的
    、手段、所得利益，併其犯後仍飾詞卸責，未見悔意之態度
    等一切情狀，量處如主文所示之宣告刑。再被告所犯上開該
    罪之犯罪時間係在96年4 月24日以前，合於中華民國96年罪
    犯減刑條例第2 條第1 項第3 款減刑條件，且無該條例第5
    條不得減刑之情形（按被告係於97年1 月8 日經本院發佈通
    緝，於同年11月20日緝獲歸案，有其查捕逃犯作業查詢報表
    、通緝書、調查筆錄附卷可按，是被告並無該減刑條例第5
    條所規定不得減刑之情形），依法減輕其宣告刑2 分之1。
據上論斷，應依刑事訴訟法第452 條、第299 條第1 項前段，刑
法第2 條第1 項前段、第339 條第1 項，修正前刑法第56條，刑
法施行法第1 條之1 第1 項、第2 項前段，中華民國96年罪犯減
刑條例第3 條第1 項第3 款、第7 條，判決如主文。
本案經檢察官邱文中到庭執行職務。
中    華    民    國    98    年    9     月    4     日
                刑事第八庭審判長法  官  林惠霞
                                法  官  呂綺珍
                                法  官  張明儀
以上正本證明與原本無異。
如不服本判決應於收受判決後10日內向本院提出上訴書狀，並應
敘述具體理由。其未敘述上訴理由者，應於上訴期間屆滿後20日
內向本院補提理由書 (均須按他造當事人之人數附繕本)「 切勿
逕送上級法院」。
                                書記官  蔡紫凌
中    華    民    國    98    年    9     月    4     日
附表：
┌──┬────┬───────────┬──────┐
│編號│借款日期│借款金額（新臺幣）    │被告持以供擔│
│    │        │                      │保之本票、支│
│    │        │                      │票、借據之內│
│    │        │                      │容          │
├──┼────┼───────────┼──────┤
│1   │94年12月│借款1 百萬元。由張世孟│發票日94年12│
│    │28日    │持以北海公司為發票人、│月29日、票面│
│    │        │發票日94年12月29日、票│金額1 百萬元│
│    │        │面金額1 百萬元之支票1 │、到期日95年│
│    │        │紙予甲○○，並如期兌現│5 月29日、發│
│    │        │。                    │票人甲○○之│
│    │        │                      │本票1紙。   │
├──┼────┼───────────┼──────┤
│2   │95年1 月│借款1 百萬元。由張世孟│發票日95年1 │
│    │12日    │持以北海公司為發票人、│月12日、票面│
│    │        │發票日95年1 月12日、票│金額1 百萬元│
│    │        │面金額1 百萬元之支票1 │、到期日95年│
│    │        │紙予甲○○，並如期兌現│6 月12日、發│
│    │        │。                    │票人甲○○之│
│    │        │                      │本票1 紙。  │
├──┼────┼───────────┼──────┤
│3   │95年1 月│借款50萬元。由張世孟持│發票日95年1 │
│    │19日    │以北海公司為發票人、發│月19日、票面│
│    │        │票日95年1 月19日、票面│金額50萬元、│
│    │        │金額50萬元之支票1 紙予│到期日95年6 │
│    │        │甲○○，並如期兌現。  │月19日、發票│
│    │        │                      │人甲○○之本│
│    │        │                      │票1 紙。    │
├──┼────┼───────────┼──────┤
│4   │95年1 、│借款16萬元。由張世孟持│發票日95年1 │
│    │2 月間  │北海公司所有之資金借貸│月20日、票面│
│    │        │予甲○○。            │金額16萬元、│
│    │        │                      │發票人欣芃生│
│    │        │                      │物科技有限公│
│    │        │                      │司黃顯國之支│
│    │        │                      │票1 紙。    │
├──┼────┼───────────┼──────┤
│5   │95年1 、│借款11萬5 千元。由張世│發票日95年2 │
│    │2 月間  │孟持北海公司所有之資金│月17日、票面│
│    │        │借貸予甲○○。        │金額11萬5 千│
│    │        │                      │元、發票人吳│
│    │        │                      │登柱之支票1 │
│    │        │                      │紙。        │
├──┼────┼───────────┼──────┤
│6   │95年1 、│借款9 萬元。由張世孟持│發票日95年2 │
│    │2月間   │北海公司所有之資金借貸│月28日、票面│
│    │        │予甲○○。            │金額9 萬元、│
│    │        │                      │發票人頡勁企│
│    │        │                      │業有限公司賴│
│    │        │                      │嵩潔之支票1 │
│    │        │                      │紙。        │
├──┼────┼───────────┼──────┤
│7   │95年1 、│借款17萬元。由張世孟持│發票日95年2 │
│    │2 月間  │北海公司所有之資金借貸│月28日、票面│
│    │        │予甲○○。            │金額17萬元、│
│    │        │                      │發票人富締企│
│    │        │                      │業有限公司李│
│    │        │                      │炎泉之支票1 │
│    │        │                      │紙。        │
├──┼────┼───────────┼──────┤
│8   │95年1 、│借款12萬元。由張世孟持│發票日95年2 │
│    │2月間   │北海公司所有之資金借貸│月28日、票面│
│    │        │予甲○○。            │金額12萬元、│
│    │        │                      │發票人頡勁企│
│    │        │                      │業有限公司賴│
│    │        │                      │嵩潔之支票1 │
│    │        │                      │紙。        │
├──┼────┼───────────┼──────┤
│9   │95年1 、│借款10萬元。由張世孟持│發票日95年3 │
│    │2 月間  │北海公司所有之資金借貸│月11日、票面│
│    │        │予甲○○。            │金額10萬元、│
│    │        │                      │發票人鑫鳳事│
│    │        │                      │業有限公司劉│
│    │        │                      │玉惠之支票1 │
│    │        │                      │紙。        │
├──┼────┼───────────┼──────┤
│10  │95年1 、│借款15萬元。由張世孟持│發票日95年3 │
│    │2 月間  │北海公司所有之資金借貸│月16日、票面│
│    │        │予甲○○。            │金額15萬元、│
│    │        │                      │發票人廣群事│
│    │        │                      │業有限公司之│
│    │        │                      │支票1 紙。  │
├──┼────┼───────────┼──────┤
│11  │95年1 、│借款13萬元。由張世孟持│發票日95年3 │
│    │2 月間  │北海公司所有之資金借貸│月25日、票面│
│    │        │予甲○○。            │金額13萬元、│
│    │        │                      │發票人至寶食│
│    │        │                      │品有限公司胡│
│    │        │                      │蓮雲之支票1 │
│    │        │                      │紙。        │
├──┼────┼───────────┼──────┤
│12  │95年1 、│借款13萬元。由張世孟持│發票日95年3 │
│    │2 月間  │北海公司所有之資金借貸│月28日、票面│
│    │        │予甲○○。            │金額13萬元、│
│    │        │                      │發票人許志守│
│    │        │                      │之支票1 紙。│
├──┼────┼───────────┼──────┤
│13  │95年1 、│借款8 萬元。由張世孟持│發票日95年4 │
│    │2 月間  │北海公司所有之資金借貸│月10日、票面│
│    │        │予甲○○。            │金額8 萬元、│
│    │        │                      │發票人怡特國│
│    │        │                      │際有限公司黃│
│    │        │                      │信雄之支票1 │
│    │        │                      │紙。        │
├──┼────┼───────────┼──────┤
│14  │95年1 、│借款20萬元。由張世孟持│發票日95年4 │
│    │2 月間  │北海公司所有之資金借貸│月15日、票面│
│    │        │予甲○○。            │金額20萬元、│
│    │        │                      │發票人怡特國│
│    │        │                      │際有限公司黃│
│    │        │                      │信雄之支票1 │
│    │        │                      │紙。        │
├──┼────┼───────────┼──────┤
│15  │95年1 、│借款14萬元。由張世孟持│發票日95年5 │
│    │2 月間  │北海公司所有之資金借貸│月13日、票面│
│    │        │予甲○○。            │金額14萬元、│
│    │        │                      │發票人樊育惠│
│    │        │                      │之支票1 紙。│
├──┼────┼───────────┼──────┤
│16  │95年1 、│甲○○陸續再向張世孟調│迨至95年6 月│
│    │2 月間  │借30萬元、40萬元、50萬│29日，始由楊│
│    │        │元不等，至95年2 月29日│志昌簽立發票│
│    │        │金額累積至3 百萬元，均│日95年2 月29│
│    │        │由張世孟持北海公司所有│日、票面金額│
│    │        │之資金借貸予甲○○。  │3 百萬元、到│
│    │        │                      │期日95年6 月│
│    │        │                      │30日之本票及│
│    │        │                      │內容為甲○○│
│    │        │                      │因金龍公司資│
│    │        │                      │金不足，向北│
│    │        │                      │海公司借用現│
│    │        │                      │金3 百萬元，│
│    │        │                      │願於95年6 月│
│    │        │                      │30日前還清、│
│    │        │                      │簽發日為95年│
│    │        │                      │2 月29日之借│
│    │        │                      │據各1 紙交予│
│    │        │                      │張世孟收執以│
│    │        │                      │為擔保。    │
└──┴────┴───────────┴──────┘
附錄本案論罪科刑法條
刑法第339條
意圖為自己或第三人不法之所有，以詐術使人將本人或第三人之
物交付者，處五年以下有期徒刑、拘役或科或併科一千元以下罰
金。
以前項方法得財產上不法之利益或使第三人得之者，亦同。
前二項之未遂犯罰之。


司法院資訊處製作；財團法人民間司法改革基金會備份。
